臺灣臺北地方法院刑事判決　　　　　　　 96年度易字第551號
公　訴　人　臺灣臺北地方法院檢察署檢察官
被　　　告　甲○○
　　　　　　　　　　（另案在臺灣臺北監獄執行中）
上列被告因竊盜案件，經檢察官提起公訴（九十六年度偵字第三
五二六號），被告於本院準備程序中就被訴事實為有罪之陳述，
經告知簡式審判程序之旨，並聽取公訴人及被告之意見後，本院
合議庭認為適宜由受命法官獨任進行簡式審判程序而裁定改由受
命法官獨任進行簡式審判程序審理，判決如下：
    主  文
甲○○攜帶兇器竊盜，累犯，處有期徒刑拾月。
一字型螺絲起子壹把沒收。
    事  實
一、甲○○有竊盜、詐欺、侵占、軍法逃亡、偽造文書等前科，
    於民國九十二年間，因犯竊盜罪，經本院以九十二年度易字
    第一四七六號判決判處有期徒刑四月確定，於九十三年間，
    又因犯竊盜罪，經本院以九十二年度易字第二三九一號判決
    判處有期徒刑一年六月，嗣經臺灣高等法院以九十三年度上
    易字第四一七號案件受理後因撤回上訴而確定，該二案件經
    本院以九十三年度聲字第六九四號裁定定應執行刑有期徒刑
    一年八月確定。於九十三年間，又因犯詐欺罪，經臺灣臺東
    地方法院以九十三年度易字第二二○號判決判處有期徒刑八
    月確定，此案件再與上開二竊盜案件經臺灣臺東地方法院以
    九十四年度聲字第九八號裁定定應執行刑有期徒刑二年三月
    確定，於九十五年一月二十三日縮刑期滿，同年月二十四日
    因縮短刑期執行完畢出監。於九十五年間，又因犯竊盜罪，
    經本院以九十五年度易字第二七四二號判決判處應執行有期
    徒刑二年八月，嗣經臺灣高等法院以九十六年度上易字第二
    八○號案件受理後，因撤回上訴而確定（現在臺灣臺北監獄
    執行中，指揮書執畢日期為九十八年七月一日）。
二、甲○○因缺錢花用，於九十五年十月二十四日十六時許，在
    臺北市○○區○○路四段五○五號國父紀念館北側停車場處
    ，因見乙○○所有車牌號碼三Ｃ－四三五九號自用小客車停
    放在該處，竟萌生意圖為自己不法所有之犯意，攜帶其所有
    客觀上足以危害人之生命身體安全可供兇器使用之一字型螺
    絲起子一把，破壞乙○○所有上開自用小客車左前車門鎖（
    毀損部分未據告訴），侵入該車內竊取乙○○所有之皮包一
    只（內有手機一支、國民身分證及全民健康保險卡各一張）
    及琉璃飾品一批（價值約新臺幣六千元），得手後逃離現場
    。嗣經警在該車左前、後車門門緣採得指紋送內政部警政署
    刑事警察局以指紋電腦比對法、指紋特徵點比對法鑑驗後，
    發現與檔存之甲○○指紋卡之右環指指紋相符，而查知上情
    。
三、案經臺北市政府警察局信義分局報請臺灣臺北地方法院檢察
    署檢察官偵查起訴後，因甲○○於本院準備程序中就被訴事
    實為有罪之陳述，本院合議庭認為適宜由受命法官獨任進行
    簡式審判程序而裁定改由受命法官獨任進行簡式審判程序審
    理。
    理  由
一、上開事實，業據被告甲○○自白不諱，核與被害人乙○○於
    警詢之陳述情節相符，復有內政部警政署刑事警察局九十五
    年十二月二十日刑紋字第○九五○一八一○九五號鑑驗書、
    臺北市政府警察局信義分局刑案現場採證照片、指紋卡片、
    刑案現場勘查報告表、刑事案件現場圖及刑案現場照片等在
    卷可按，是被告之任意性自白顯與事實相符。本案事證明確
    ，被告犯行堪以認定，應予依法論科。
二、按一字型螺絲起子為金屬製品，屬質硬且銳利之物品，於客
    觀上已足傷害人之身體或危害人生命之安全，自屬兇器之一
    種。核被告所為，係犯刑法第三百二十一條第一項第三款之
    攜帶兇器竊盜罪。查被告於九十二年間，因犯竊盜罪，經本
    院以九十二年度易字第一四七六號判決判處有期徒刑四月確
    定，於九十三年間，又因犯竊盜罪，經本院以九十二年度易
    字第二三九一號判決判處有期徒刑一年六月，嗣經臺灣高等
    法院以九十三年度上易字第四一七號案件受理後因撤回上訴
    而確定，該二案件經本院以九十三年度聲字第六九四號裁定
    定應執行刑有期徒刑一年八月確定。於九十三年間，又因犯
    詐欺罪，經臺灣臺東地方法院以九十三年度易字第二二○號
    判決判處有期徒刑八月確定，此案件再與上開二竊盜案件經
    臺灣臺東地方法院以九十四年度聲字第九八號裁定定應執行
    刑有期徒刑二年三月確定，於九十五年一月二十三日縮刑期
    滿，同年月二十四日因縮短刑期執行完畢出監，有臺灣高等
    法院被告前案紀錄表在卷可按，其受徒刑之執行完畢，五年
    以內故意再犯有期徒刑以上之罪，為累犯，應依刑法第四十
    七條第一項之規定，加重其刑。爰審酌被告有如事實欄所載
    之前科，素行不佳，因缺錢花用而為本案犯行之犯罪動機、
    目的、手段、所竊取財物之價值、生活狀況、智識程度、所
    為對社會治安所造成之危害，暨犯罪後坦承犯行之態度等一
    切情狀，量處如主文所示之刑，以示懲儆。至供被告犯本案
    加重竊盜罪所用之一字型螺絲起子一把，雖未扣案，然既為
    供其犯加重竊盜罪所用之物，復為被告所有，業據被告陳述
    在卷，爰依刑法第三十八條第一項第二款之規定宣告沒收之
    。
三、另公訴人雖認被告前已多次犯竊盜罪，甫執行完畢，即多次
    再犯竊盜罪，足見被告具有犯罪之習慣，仍不思改過遷善，
    其品性惡劣，僅藉刑之執行實不足以徹底根絕惡性，請依竊
    盜犯贓物犯保安處分條例第三條第一項之規定，併予諭知應
    於刑之執行前令入勞動場所強制工作，以資懲儆云云。經查
    ，竊盜犯贓物犯保安處分條例第二條第四項規定：「應執行
    之刑未達一年以上者，不適用本條例。」，從而十八歲以上
    之竊盜犯或贓物犯，縱有犯罪之習慣，如果其應執行之刑未
    達一年以上者，不得適用本條例宣告強制工作處分，亦即法
    院審理竊盜或贓物案件，必判處被告應執行之刑期達一年以
    上者，始得依上開條例諭知強制工作之保安處分（最高法院
    八十三年度臺非字第四、一三、一四號、八十五年度臺非字
    第一○○號、八十六年度臺上字第三一三三號判決意旨參照
    之）。本案被告縱前已多次犯竊盜罪，甫執行完畢，即多次
    再犯竊盜罪，然本院判處被告之刑度既未達有期徒刑一年，
    顯無從依竊盜犯贓物犯保安處分條例之規定，令被告入勞動
    處所強制工作，附此敘明。
據上論斷，應依刑事訴訟法第二百七十三條之一第一項、第二百
九十九條第一項前段，刑法第三百二十一條第一項第三款、第四
十七條第一項、第三十八條第一項第二款，判決如主文。
本案經檢察官涂永欽到庭執行職務
中　　華　　民　　國　　96　　年　　4　　 月　　2 　　日
　　　　　　　　　刑事第九庭  法　官　黃紹紘
以上正本證明與原本無異。
如不服本判決，應於判決送達後十日內，向本院提出上訴狀（應
抄附繕本）。告訴人或被害人如對於本判決不服者，應具備理由
請求檢察官上訴，其上訴期間之計算係以檢察官收受判決正本之
日期為準。
　　　　　　　　　　　　　    書記官　陳靜君
中　　華　　民　　國　　96　　年　　4 　　月　　3 　　日
附錄本案論罪科刑所犯法條全文
刑法第三百二十一條
犯竊盜罪而有左列情形之一者，處六月以上、五年以下有期徒刑
：
一、於夜間侵入住宅或有人居住之建築物、船艦或隱匿其內而犯
    之者。
二、毀越門扇、牆垣或其他安全設備而犯之者。
三、攜帶兇器而犯之者。
四、結夥三人以上而犯之者。
五、乘火災、水災或其他災害之際而犯之者。
六、在車站或埠頭而犯之者。
前項之未遂犯罰之。
